臺灣臺北地方法院交通事件裁定　　　　　　　　　九十二年度交聲字第一五八九號
　　異議人即　甲○○
　　受處分人
右列受處分人因違反道路交通管理處罰條例案件，對於台北市交通事件裁決所九十二
年九月九日北市裁三字第駕裁二二─ＣＵ0000000號裁決書，聲明異議，本院
裁定如左：
      主  文
原處分撤銷。
甲○○汽車駕駛人在禁止臨時停車處所停車，處罰鍰新台幣壹仟貳佰元。
      理  由
一、本件異議理由略以：台北縣警察局新店分局ＣＵ─0000000號違規通知單
    並未合達送達異議人甲○○住所，致異議人無法得知本件違規事項於限期內提出
    申訴，則台北市交通事件裁決所就逾期到案部分加重處罰即為有誤。又本件違規
    地點係台北縣新店市○○街十一至十七號大樓管理委員會，在該大樓出入口前，
    私劃網狀線（下稱黃網線），提醒該大樓住戶保持入口通暢之用，後因該路段重
    新舖設柏油，施工單位卻未明究理仍在該處繪製黃網線，況該處係大樓出入門口
    ，並無阻塞交通之虞，自與道路交通標誌標線號誌設置規則第一七三條要件不合
    ，根本無需設置黃網線必要。異議人並未在禁止停車標線停車，台北市交通事件
    裁決所依道路交通管理處罰條例第五十六條第一項第四款規定裁罰，顯有錯誤，
    應予撤銷，始符法制。
二、按道路交通安全規則第一百十二條第一項第一款規定「汽車（含機車）在禁止臨
    時停車處所不得停車」，又按汽車（含機車）駕駛人在禁止臨時停車處所停車，
    處新台幣六百元以上一千二百元以下罰鍰，道路交通管理處罰條例第五十六條第
    一項第一款定有明文。經查，異議人所有之車號ＩＵＳ─二五八號重型機車於九
    十二年五月二日上午十時三十五分許，在台北縣新店市○○街十六巷十一號前設
    置黃網線處所停車一節，業經舉發單位即台北縣警察局新店分局檢送舉發相片在
    卷可參，且為異議人所不爭執之事實。而道路交通標誌標線號誌設置規則第一七
    三條規定：「網狀線．．．用以告示車輛駕駛人禁止在設置標線交岔路口內臨時
    停車，防止交通阻塞。視需要設於接近鐵路平交道或因常受交通管制或其他原因
    而易發生臨時停車之交岔路口」等語，顯係以例示方式規定繪製黃網線情形，並
    非以列舉方式規範繪製情形，故舉凡在易發生臨時停車路口為保持路口淨空，防
    止交通阻塞，即得設置黃網線，則異議人認為黃網線只侷限於鐵路平交道或其他
    十字路口兩處，顯有誤會。況本件違規地點設置黃網線情形，亦經台北縣新店市
    公所九十二年十二月四日北縣店工字第０九二００五０八一二號函載稱：「查旨
    揭地點為大廈或集合住宅公共出入口前黃網線，本所已繪設多年，正確日期無法
    查證」等語，可見路權機關即台北縣新店市公所考量該處係屬集合住宅出入口，
    易發生人車交會之阻塞情況，而繪製黃網路，保持該路口淨空，並無不當之處，
    異議人質疑該處黃網線並非權責單位設置云云（異議狀誤為台北縣警察局有權繪
    製），容有誤會。足見異議人於前揭時、地，在禁止臨時停車處所停放機車之違
    規情事，已臻明確。又本件係警員逕行舉發之違規停車交通事件，台北縣警察局
    依異議人留存在監理單位之車籍地址（違反道路交通管理事件統一裁罰基準及處
    理細則第十一條第一項第三款規定參照），寄送本件交通違規單，自已發生送達
    通知效力，此有台北縣警察局交寄大宗掛號函件存根及機車車輛查詢資料在卷可
    參，異議人因己身違誤未向監理單位變更車籍資料，致遲誤應到案時限三十日以
    上，進而指摘台北縣警察局未合法送達云云，自有未洽。綜上，本件異議人猶執
    前詞聲明異議，為無理由，惟黃網線區域係屬禁止臨時停車，並非禁止停車處所
    ，此觀諸道路交通標誌標線號誌設置規則第一七三條規定即明。台北市交通事件
    裁決所誤認為禁止停車處所，依道路交通處罰條例第五十六條第一項第四款規定
    裁罰，既有適用法則不當之處，自應由本院將原處分撤銷，另道路交通處罰條例
    第五十六條第一項第一款規定並參照違反道路交通管理事件統一裁罰基準表，裁
    定如主文所示之處分。
據上論斷，應依道路交通案件處理辦法第二十條前段，裁定如主文。
中　　　華　　　民　　　國　　九十三　　年　　　一　　　月　　　五　　　日
                              臺灣臺北地方法院交通法庭
                                  法    官  傅  中  樂
右正本證明與原本無異。
如不服本裁定，應於送達後五日內，向本院提出抗告狀。
                                  書 記 官  陳  靜  君
中　　　華　　　民　　　國　　九十三　　年　　　一　　　月　　　六　　　日
